【裁判字號】    98,訴,1133
【裁判日期】    981026
【裁判案由】    確認董事委任關係不存在
【裁判全文】
臺灣板橋地方法院民事裁定              98年度訴字第1133號
原告兼反訴被告  聚輪有限公司
訴 訟 代 理 人  江燕偉律師
被告兼反訴原告  乙  ○
訴 訟 代 理 人  陳益盛律師
                鄭昱廷律師
反  訴  原  告  聚輪有限公司
上列當事人間請求確認董事委任關係不存在事件，本院裁定如下
：
    主      文
聚輪有限公司之訴及反訴均駁回。
反訴原告乙○就反訴被告聚輪有限公司部分之反訴駁回。
訴訟費用由聚輪有限公司負擔。
    理      由
一、按原告之訴有民事訴訟法第249條第1項所列各款情形之一者
    ，依其情形可以補正，經審判長定期間命其補正而不補正者
    ，法院應以裁定駁回之，為該法條第1項所明定。又按原告
    之訴，有起訴不合程式或不備其他要件者，法院應以裁定駁
    回之；被告於言詞辯論終結前，得在本訴繫屬之法院，對於
    原告及就訴訟標的必須合一確定之人提起反訴，民事訴訟法
    第249條第1項第6款、第259條第1項亦定有明文。
二、本訴部分，即關於原告聚輪有限公司提起之確認原告與被告
    乙○間董事之委任關係不存在部分：
    本件本訴原告聚輪有限公司起訴主張被告與該公司其餘4名
    股東於民國98年4月15日提出更換董事並選出被告為董事之
    決議，此決議違反公司法規定，顯屬無效，爰請求判決確認
    原告聚輪有限公司與被告間董事委任關係不存在等語。經查
    ，依據原告聚輪有限公司所提之起訴狀記載，其原董事甲○
    ○之董事職務業經原告公司召開之股東會決議改選被告為原
    告公司之董事，則甲○○之董事職務即應因改選而解任，原
    告公司雖於98年8月24日具狀主張甲○○仍為原告公司之有
    合法法定代理權之法定代理人，並提出原告聚輪公司變更登
    記表影本在卷可憑，惟被告於98年9月24日具狀表示已於98
    年9月4日獲經濟部准予變更登記為原告聚輪公司之董事，並
    提出原告公司變更登記表附卷可稽，則於外觀上，甲○○已
    非原告公司之董事，自非原告公司之法定代理人；而原告公
    司為法人，應由有法定代理權之法定代理人代理其訴訟行為
    ，前經本院於98年8月12日裁定命原告應於5日內補正原告公
    司之法定代理人之法定代理權，該裁定業於98年8月17日送
    達原告，惟原告迄未補正其他證據足茲證明原告之法定代理
    人之法定代理權，則原告起訴自有民事訴訟法第249條第1項
    第4款之欠缺，且經本院定期命補正而未補正之情形存在，
    其訴自難認為合法，則本訴原告聚輪有限公司部分之訴自應
    以裁定駁回之。
三、反訴關於被告兼反訴原告乙○對於本訴原告聚輪有限公司提
    起反訴部分：
    本件反訴原告起訴主張反訴被告聚輪公司於98年4月15日召
    開98年度第一次股東臨時會，會中股東提議改選董事，並經
    全體股東3分之2以上之同意，通過改選董事為反訴原告，詎
    料，反訴被告甲○○堅決主張反訴原告當選董事無效，則反
    訴原告與反訴被告聚輪公司間董事之委任關係是否存在，對
    反訴原告私法上地位自有不確定而有受侵害之危險，爰請求
    判決確認反訴原告與反訴被告聚輪公司間董事委任關係存在
    等語。經查，反訴原告對反訴被告聚輪公司提起本件訴訟，
    兩者處於對立地位，利害關係並不一致，自不宜由反訴原告
    以反訴被告聚輪公司之法定代理人身分代表公司應訴，前經
    本院於98年9月21日裁定命反訴原告應於5日內補正反訴被告
    聚輪公司之法定代理人，該裁定業於98年9月25日送達反訴
    原告，惟反訴原告迄未補正反訴被告聚輪公司之法定代理人
    ，則反訴原告對反訴被告聚輪公司提起之反訴部分自有民事
    訴訟法第249條第1項第6款之欠缺，且經本院定期命補正而
    未補正之情形存在，其對反訴被告聚輪公司部分自難認為合
    法，應裁定駁回之。
四、反訴關於反訴原告聚輪有限公司部分：
    按「被告於言詞辯論終結前，得在本訴繫屬之法院，對於原
    告及就訴訟標的必須合一確定之人提起反訴。」，民事訴訟
    法第259條定有明文，故提起反訴應以本訴原告為必要之反
    訴被告，並可及於其他與本訴原告就訴訟標的必須合一確定
    之人為共同反訴被告而提起反訴，自不得僅以其餘第三人為
    反訴被告。經查，本件反訴原告於98年9月24日以聚輪公司
    之法定代理人為乙○提起反訴，惟反訴須本訴被告對本訴原
    告及就訴訟標的須合一確定之人提起，本件反訴原告乙○追
    加本訴原告聚輪公司為反訴原告，自與民事訴訟法第259條
    第1項規定要件不符，從而，反訴原告主張追加聚輪公司為
    反訴原告之請求自屬不合法，且無從補正，自不應准許，亦
    應予裁定駁回此部分之反訴。
五、依民事訴訟法第249條第1項第6款、第95條、第78條，裁定
    如主文。
中    華    民    國    98    年    10    月    26    日
                  民事第一庭  法  官  許瑞東
以上正本係照原本作成
如不服本裁定應於送達後10日內向本院提出抗告狀，並繳納抗告
費新臺幣1,000元。
中    華    民    國    98    年    10    月    26    日
                              書記官  賴玉芬


司法院資訊處製作；財團法人民間司法改革基金會備份。
